bg-BG: Бизнес и промишленост > Медицински > Медицинско оборудване > Монитори на жизнени показатели: ЕКГ монитори; Многопараметрични монитори; Монитори за пулсикометри
zh-CN: 商业/工业 > 医疗 > 医疗器械 > 生命体征监测仪: 心电图监护仪; 多参数监测仪; 脉搏血氧监护仪
fi: Yritys ja teollisuus > Lääketiede > Lääketieteelliset laitteet > Elintoimintojen valvontamonitorit: EKG-mittarit; Monikäyttöiset mittarit; Pulssioksimetrimittarit
hr-HR: Posao i industrija > Medicina > Medicinska oprema > Monitori vitalnih funkcija: EKG monitori; Monitori s više parametara; Monitori pulsnog oksimetra
ja: ビジネス・産業 > 医療 > 医療機器 > 生体情報モニタ: ECGモニター; マルチパラメータモニター; パルスオキシメーターモニター
hu: Üzlet és ipar > Orvosi > Orvosi berendezések > Életjel-felügyelők: EKG-monitorok; Többparaméteres felügyelők; Pulzoximéter-felügyelők
da: Erhverv og industri > Medicinsk > Medicinsk udstyr > Skærme til patientovervågning: EKG-monitorer; Multi-parameter-skærme; Pulsoximeter-skærme
sv: Företag och industri > Sjukvård > Medicinsk utrustning > Vitalparametermätare: EKG-monitorer; Monitorer med flera parametrar; Pulsoximetermonitorer
nl: Zakelijk en industrieel > Medisch > Medische apparatuur > Medische bewakingsmonitor: ECG-monitoren; Monitoren met meerdere parameters; Pulsoximetermonitoren
ro-RO: Afaceri și sectorul industrial > Sectorul medical > Echipamente medicale > Monitoare semne vitale: Monitoare ECG; Monitoare cu mai mulți parametri; Monitoare pulsoximetrie
it: Commercio e industria > Medicina > Apparecchiature mediche > Monitor per i segni vitali: Monitor ECG; Monitor multiparametro; Monitor per pulsossimetro
vi: Kinh doanh & Công nghiệp > Y tế > Thiết bị y tế > Thiết bị theo dõi các chỉ số sức khỏe: Thiết bị theo dõi chỉ số điện tim; Thiết bị theo dõi đa thông số; Thiết bị theo dõi máy đo độ bão hòa oxy
en: Business & Industrial > Medical > Medical Equipment > Vital Signs Monitors: ECG Monitors; Multi-Parameter Monitors; Pulse Oximeter Monitors
fr: Entreprise et industrie > Secteur médical > Équipement médical > Moniteurs de signes vitaux: Moniteurs ECG; Moniteurs multi-paramètres; Moniteurs d’oxymètre de pouls
cs: Obchod a průmysl > Zdravotnictví > Zdravotnické vybavení > Monitory životních funkcí: Monitory EKG; Víceparametrové monitory; Monitory pulzního oxymetru
es: Economía e industria > Productos médicos > Equipo médico > Monitores de constantes vitales: Monitores de ECG; Monitores multiparámetro; Monitores de oxímetro de pulso
sl-SI: Posel in industrija > Zdravstvo > Medicinska oprema > Monitorji vitalnih funkcij: Monitorji EKG; Večparametrski monitorji; Pulzni oksimetri
sk-SK: Obchod a priemysel > Zdravotníctvo > Zdravotnícke vybavenie > Monitory vitálnych funkcií: EKG monitory; Viacparametrové monitory; Monitory pulzného oxymetra
pt-PT: Business e industrial > Médico > Equipamento médico > Monitorização de sinais vitais: Monitores de ECG; Monitores de vários parâmetros; Monitores de oxímetro de pulso
el: Επιχειρηματικός & βιομηχανικός εξοπλισμός > Ιατρικά είδη > Ιατρικός εξοπλισμός > Οθόνες ζωτικών σημείων: Μόνιτορ ηλεκτροκαρδιογραφήματος (ΗΚΓ); Πολυπαραμετρικά μόνιτορ; Μόνιτορ παλμικής οξυμετρίας
nb: Forretninger og industri > Medisinsk > Medisinsk utstyr > Overvåkning av vitale signaler: EKG-overvåkning; Overvåkning av flere parametre; Pulsoksimeter-overvåkning
zh-TW: 商業與各產業 > 醫療業 > 醫療設備 > 生命徵象監測器: ECG 監測器; 多參數監測器; 脈搏血氧機
ru: Бизнес и промышленность > Медицина > Медицинское оборудование > Мониторы контроля жизненных функций: ЭКГ-мониторы; Многопараметрические мониторы; Мониторы пульсоксиметра
lt-LT: Verslas ir pramonė > Medicina > Medicinos įranga > Gyvybinių funkcijų monitoriai: EKG monitoriai; Kelių parametrų monitoriai; Pulso oksimetrų monitoriai
de: Wirtschaft & Industrie > Medizinischer Bereich > Medizinische Geräte > Vitaldatenmonitore: EKG-Überwachungsgeräte; Multiparameter-Monitore; Pulsoximeter-Monitore
pl: Biznes i przemysł > Branża medyczna > Sprzęt medyczny > Monitory oznak życiowych: Monitory EKG; Monitory wieloparametrowe; Pulsoksymetry przenośne
tr: İş ve Endüstri > Medikal > Medikal Ekipmanlar > Yaşamsal Belirti Monitörleri: EKG Monitörleri; Çok Parametreli Monitörler; Nabız Oksimetre Monitörleri
pt-BR: Comercial e industrial > Medicina > Equipamento médico > Monitores de sinais vitais: Monitores de ECG; Monitores multiparâmetros; Monitores de oxímetro de pulso
ko: 비즈니스/산업 > 의료 > 의료 장비 > 바이털 사인 모니터: ECG 모니터; 멀티파라미터 모니터; 말초산소포화도 모니터
th: ธุรกิจและอุตสาหกรรม > การแพทย์ > อุปกรณ์ทางการแพทย์ > เครื่องตรวจสอบสัญญาณชีพ: เครื่องตรวจคลื่นไฟฟ้าหัวใจ; เครื่องตรวจหลายพารามิเตอร์; เครื่องตรวจวัดออกซิเจนในเลือด